【裁判字號】    90,易,136
【裁判日期】    900330
【裁判案由】    竊盜
【裁判全文】
臺灣屏東地方法院刑事判決                            九十年度易字第一三六號
    公  訴  人  臺灣屏東地方法院檢察署檢察官
    被      告  丁○○
    選任辯護人  方春意
右列被告因竊盜案件，經檢察官提起公訴（八十九年度偵字第五五二二號），本院判
決如左：
    主  文
丁○○竊盜，處有期徒刑陸月，如易科罰金，以參佰元折算壹日。
    事  實
一、丁○○意圖為自己不法所有，並基於竊盜之意思，於民國八十九年八月二十一日
    上午六時許，利用同年一、二月間，甲○○乘坐其汽車，不慎遺留於車上之鑰匙
    一支，竊取停放於高雄縣旗山鎮○○街三十號前，宏峨企業公司所有，供甲○○
    使用之車牌號碼ＹＶ—三二五八號自用小客車一輛，得手後於同年九月間借予不
    知情之友人戊○○，復由戊○○借予其不知情之女友丙○○使用。嗣因丙○○駕
    駛該車，於同年九月二十七日行經屏東縣長治鄉○○路一六一號前，為警查獲，
    並扣得汽車鑰匙一支。
二、案經屏東縣警察局屏東分局移報臺灣屏東地方法院檢察官偵查起訴。
    理  由
一、訊據被告丁○○矢口否認上開竊盜犯行，辯稱：因甲○○欠伊新台幣（下同）約
    三、四萬元不還，八十九年七月間發現甲○○之前坐車時遺留之鑰匙，為抵債才
    拿鑰匙去開車，事後因該車為戊○○借走，始無法還車，伊並無將車據為已有之
    意思等語。
二、經查，被告竊取車輛之事實，業據證人乙○○指述綦詳，又未經他人許可即將他
    人之物取走，並置於自己實力支配下，即屬竊盜行為；本件被告指稱甲○○積欠
    伊三、四萬元，但並未提出證據以實其說，且縱被告與被害人甲○○間確有債務
    糾紛，然該輛自用小客車價值五十萬元，被告僅因三、四萬元之債務即取該價值
    五十萬元之車輛抵債，亦屬過當，況該車並非甲○○所有，被告何能將之取去？
    且被告取去車子後，並未告知甲○○及其家人，導致乙○○前往警局報失竊，而
    被告復將車輛借予他人，未見具有藉此使甲○○還債之舉動，亦未見其有返還車
    輛之意，綜上種種，難謂無為自己不法所有之意圖。此外，復有車輛竊盜車牌失
    竊資料個別查詢報表及贓物領據各一紙附卷可稽，並有車牌號碼ＹＶ—三二五八
    號自用小客車原廠鑰匙一支扣案可資佐證，被告上開辯解，顯係卸責之詞，不足
    採信，本件事證明確，其犯行堪予認定。
三、核被告所為，係犯刑法第三百二十條第一項之竊盜罪。爰審酌被告之素行、犯罪
    動機、目的、手段、所生之危害及犯後態度等一切情狀，量處如主文所示之刑，
    並諭知易科罰金之折算標準。至扣案汽車鑰匙一支，係屬被害人甲○○之遺失物
    ，業據被告供承在卷，爰不依刑法第三十八條第一項第二款宣告沒收，應予敘明
    。
四、至被告以被害人甲○○遺留於其汽車上之鑰匙竊取車牌號碼ＹＶ—三二五八號自
    用小客車之事實，因被告於本院審理中供稱：發現甲○○遺留在汽車上之鑰匙時
    ，並沒有想到要用來竊車等語，是與本案並無牽連犯之裁判上一罪關係，非本案
    審理範圍，至其是否另涉及侵占遺失物之罪責，自應由檢察官另行偵辦，併此指
    明。
五、末按行為後法律有變更者，適用裁判時之法律。但裁判前之法律有利於行為人者
    ，適用最有利於行為人之法律，刑法第二條第一項定有明文；查刑法第四十一條
    業經修正，並經總統於九十年一月十日公布施行，於同年月十二日生效。本件被
    告竊盜犯行經本院諭知有期徒刑六月，依修正前刑法第四十一條規定，不得易科
    罰金；而依修正後刑法第四十一條第一項前段規定，得易科罰金，比較新、舊法
    適用結果，以新法之適用結果較有利於行為人，依刑法第二條第一項前段之規定
    ，就被告宣告刑依修正後刑法第四十一條第一項前段之規定，諭知易科罰金及其
    折算標準。
據上論斷，應依刑事訴訟法第二百九十九條第一項前段，刑法第二條第一項前段、第
三百二十條第一項、第四十一條第一項前段，罰金罰鍰提高標準條例第一條前段、第
二條，判決如主文。
本案經檢察官潘國威到庭執行職務。
中      華      民      國    九十      年      三      月     三十     日
                                      臺灣屏東地方法院刑事第三庭
                                          審判長法  官   黃國永
                                                法  官   余德正
                                                法  官   陳姵君
右正本證明與原本無異。
對於本判決如有不服應於收受送達後十日內向本院提出上訴書狀上訴於台灣高等法院
高雄分院並按他造當事人之人數附具繕本。
                                                書記官   蔡德章
中      華      民      國      九十      年      三    月    三十     日
得上訴
附錄：
中華民國刑法第三百二十條：
意圖為自己或第三人不法之所有，而竊取他人之動產者，為竊盜罪，處五
年以下有期徒刑、拘役或五百元以下罰金。
意圖為自己或第三人不法之利益，而竊佔他人之不動產者，依前項之規定
處斷。
前二項之未遂犯罰之。


司法院資訊處製作；財團法人民間司法改革基金會備份。
